【裁判字號】    97,消債更,366
【裁判日期】    970722
【裁判案由】    更生事件
【裁判全文】
臺灣板橋地方法院民事裁定           97年度消債更字第366號
聲  請  人  甲○○
上列當事人因消費者債務清理事件聲請更生，本院裁定如下：
    主  文
聲請駁回。
聲請費用由聲請人負擔。
    理  由
一、本件債務人向本院聲請更生，其主張略以：渠因其有不能清
    償債務之情事，前於民國95年5 月間已依金融主管機關協調
    成立之中華民國銀行公會會員辦理消費金融案件無擔保債務
    協商機制，與最大債權金融機構臺北富邦商業銀行達成協商
    ，其協議還款金額為每月新臺幣（下同）16,852元整。然於
    上開協商還款期間，因聲請人於95年10月中旬與前妻乙○○
    就交友一事爭執不斷，並於同年10月27日嚴重爭吵後，前妻
    乙○○離家出走，在期間因聲請人工作內容屬於設計一類，
    不斷請假故造成工作進度延誤，且無心於工作，故於同年10
    月31日辭職，並於同年11月13日繳完當期（11月）款項後，
    因12月份無工作收入來源，無法繳款，導致毀諾，係非可歸
    責於己之事由所致。而聲請人所積欠之無擔保或無優先權之
    債務總額未逾1,200 萬元，復未經法院裁定開始清算程序或
    宣告破產。為此，爰依法聲請裁定准許更生云云。
二、按債務人與金融機構協商成立者，不得聲請更生或清算，但
    因不可歸責於己之事由，致履行顯有重大困難者，不在此限
    ；本條例施行前，債務人依金融主管機關協調成立之中華民
    國銀行公會會員辦理消費金融案件無擔保債務協商機制與金
    融機構成立之協商，準用前項之規定，消費者債務清理條例
    第151 條第5 項、第6 項分別定有明文。又聲請更生或清算
    不合程式或不備其他要件者，法院應以裁定駁回之，但其情
    形可以補正者，法院應定期間先命補正，復為同條例第8 條
    所明定。
三、經查：本件聲請人具狀聲請更生，雖同時提出債權人清冊、
    財產及收入狀況說明書、戶籍謄本、財政部臺灣省北區國稅
    局財產歸屬資料清單、95、96年度綜合所得稅各類所得資料
    清單、協議書暨無擔保債務還款計劃等到院，惟聲請人僅檢
    附上開資料，而其內容經核後認未齊備，有命補正之必要，
    業經本院於民國97年6 月10日裁定命聲請人應予補正，且該
    裁定已於97年6 月17日為聲請人所收受，有本院上開裁定及
    臺北縣政府警察局土城分局土城派出所之領據資料在卷可稽
    。而聲請人於收受本院上開裁定後，雖有於97年6 月23日曾
    具狀補正，然經本院細繹聲請人上開補正之內容，就應補正
    事項諸如必要支出之證明文件、實際支出扶養費金額之證明
    文件、曾經協商成立嗣因不可歸責於己之事由，致履行顯有
    重大困難之證明文件等，則均未依限補正，且迄今猶未為之
    。另聲請人於上開補正狀中雖陳明並無購買任何保險單，然
    經本院依職權查詢結果，聲請人尚有投保臺灣郵政個人壽險
    1 筆，有法務部—保險犯罪防治通報資訊連結作業查詢單1
    紙在卷可按），顯然聲請人非但有未依本院前開裁定命補正
    內容予以補正之情形，甚且堪認聲請人有未依消費者債務清
    理條例第46條規定，提出關係文件之情事。再者，另依聲請
    人所陳，其係因前妻離家出走，不斷請假造成工作進度延誤
    且無心於工作，故於95年10月31日離職，以致繳完95年11月
    當期款項後，於同年12月因無工作收入來源，無法依約繳納
    該期款項，因而導致毀諾等語，益可見聲請人之履行顯有重
    大困難，明顯係因可歸責於自己之事由所致，是亦不符合消
    費者債務清理條例第151 條第5 項、第6 項所規定之要件甚
    明。
四、從而，承前所述，本件聲請人既未依本院上開裁定之內容予
    以補正，復經本院審酌後亦認其所稱履行顯有重大困難情事
    ，係屬因可歸責於己之事由所致，則其聲請本件更生，揆諸
    首開說明，自不應准許，爰裁定如主文。
中    華    民    國    97    年    7     月    22    日
                  民事第一庭    法  官  黃若美
上為正本係照原本作成
如不服本裁定，應於裁定送達後10日內，以書狀向本院提出抗告
，並繳納抗告費新臺幣1千元
中    華    民    國    97    年    7     月    22    日
                                書記官  洪惠玲


司法院資訊處製作；財團法人民間司法改革基金會備份。
